臺灣宜蘭地方法院刑事判決　　　　　　　100年度易字第722號
公　訴　人　台灣宜蘭地方法院檢察署檢察官
被　　　告　陳憶文
上列被告因賭博案件，經檢察官提起公訴（100年度偵字第574
號），本院判決如下：
    主  文
陳憶文意圖營利，聚眾賭博，累犯，處有期徒刑陸月，如易科罰
金，以新台幣壹仟元折算壹日。扣案之0000000000號
行動電話壹支（含SIM卡）、傳真機貳台、六合彩簽單拾張、
六合彩號本壹本、帳冊壹本，均沒收。
    事  實
一、陳憶文於民國85年間因賭博案件，經本院85年度宜簡字第
    214號刑事簡易判決判處有期徒刑6月確定，於85年12月20日
    執行完畢（不構成累犯）；於97年間復因賭博案件，經本院
    97年度易字第69號刑事判決判處有期徒刑3月確定，甫於97
    年5月22日執行完畢。詎未知所警惕，基於意圖營利供給賭
    博場所及聚眾賭博之犯意，自99年11月間某日起至100年1月
    20日止，提供其位於宜蘭縣員山鄉○○路235巷5號住處作為
    其經營六合彩簽賭站之地點，供給不特定賭客簽注聚賭，並
    利用其申辦之0000000000號行動電話及傳真機為聯絡工具。
    賭博方式分二星、三星、四星，由賭客自1至49中簽選2組（
    二星）、3組（三星）或4組（四星）號碼為一支，每支賭資
    新台幣（下同）80元，用以核對香港每週二、四、日開獎之
    當期六合彩券，或台灣每週二、五開獎之大樂透彩券之中獎
    號碼所組成之數字，賭客如簽中可得5600元、56000元等金
    額，如未簽中，投注金額則歸簽賭站所有。陳憶文再將賭客
    向其簽注之牌支，傳真給其上游真實姓名、年籍不詳之簽賭
    站經營者，以每支78元之代價轉向該上游簽賭站簽注，從中
    賺取每支2元之手續費牟利。嗣向陳憶文簽賭之賭客游德成
    （由本院另行審理）因另案為警監聽獲悉上述簽注情形，經
    警於100年1月20日18時50分許持本院核發之搜索票至宜蘭縣
    員山鄉○○路235巷5號進行搜索，扣得陳憶文所有供其聚眾
    賭博使用之0000000000號行動電話1支（含SIM卡）、傳真機
    2 台、六合彩簽單13張、六合彩號本1本、帳冊1本，因而循
    線查獲上情。
二、案經宜蘭縣政府警察局移送台灣宜蘭地方法院檢察署檢察官
    偵查後起訴。
    理  由
一、證據能力部分：
  (一)被告陳憶文於警詢所為之自白，並無出於強暴、脅迫、利誘
    、詐欺、疲勞訊問、違法羈押或其他不正之方法，業據被告
    供述明確（本院卷第20頁），且與事實相符（詳如後述），
    依刑事訴訟法第156條第1項規定，應認有證據能力。
  (二)按被告以外之人於審判外之言詞或書面陳述，除法律有規定
    者外，不得作為證據；被告以外之人於檢察事務官、司法警
    察官或司法警察調查中所為之陳述，與審判中不符時，其先
    前之陳述具有較可信之特別情況，且為證明犯罪事實存否所
    必要者，得為證據，刑事訴訟法第159條第1項、第159條之2
    分別定有明文。依此規定，被告以外之人於檢察事務官、司
    法警察官或司法警察調查中所為之供述，原屬該等之人於審
    判外之言詞或書面陳述，於有前揭第159條之2或其他法律例
    外規定之情形，始得採為證據（最高法院96年度台上字第
    2716號判決意旨參照）。經查，證人游德成於警詢時之陳述
    ，被告於本院審理中否認其證據能力，經核該證言並無刑事
    訴訟法第159條之2之情形，亦不符合同法第159條之3、第
    159條之5之規定，應無證據能力。
  (三)按被告以外之人於審判外之言詞或書面陳述，除法律有規定
    者外，不得作為證據。又被告以外之人於審判外之陳述，雖
    不符前四條之規定，而經當事人於審判程序同意作為證據，
    法院審酌該言詞陳述或書面陳述作成時之情況，認為適當者
    ，亦得為證據。當事人、代理人或辯護人於法院調查證據時
    ，知有第159條第1項不得為證據之情形，而未於言詞辯論終
    結前聲明異議者，視為有前項之同意，刑事訴訟法第159 條
    第1項、第159條之5第1項、第2項分別定有明文。本件被告
    及檢察官於本院審理時對下列所述其他證據資料，均不爭執
    其證據能力，本院審酌該等證據資料作成時之情況，亦無不
    宜作為證據之情事，依刑事訴訟法第159條之5第2項規定，
    自均有證據能力。
二、訊據被告陳憶文矢口否認有何供給賭博場所、聚眾賭博犯行
    ，辯稱：游德成有打電話給我說要簽牌，我說我不要給他簽
    云云。
三、經查：
  (一)被告於警詢中自承：扣案之傳真機是我及幫5、6位朋友簽賭
    六合彩使用，簽單是我及幫朋友簽注六合彩所下的牌支，帳
    冊1本是我幫朋友簽注的金額；帳冊內「仙頭」2448是指我
    朋友「仙頭」簽注2448元；朋友以1支80元跟我簽注，我在
    往上以78元向我上游組頭簽注，從中賺取2元之手續費；我
    於99年11月間開始提供他人簽注六合彩；一期約獲利1000元
    左右，一個月10次獲利約1萬元；下注的朋友均會撥打我000
    0000000號電話與我聯絡；當我下游賭客告訴我欲簽注號碼
    後，我再將該號碼以傳真機傳給我上游等語明確（宜蘭縣政
    府警察局刑案偵查卷宗第5至6頁），被告於偵查中亦自承係
    於看完警詢筆錄才簽名，當時並無發現錯誤或要求更正，警
    詢內容是照實講等語（偵卷第32頁）。
  (二)依被告0000000000號與游德成之通聯譯文：「
    99年11月16日20時7分14秒（被告撥打予游德成）
    游德成：我打過去，你打過來。
    陳憶文：我在講電話，今天要下嗎，拿到好牌。
    游德成：不錯，02、30、33、09、49、05、35、45、521。
    陳憶文：三星200，四星100。
    游德成：對，這樣就好。
    陳憶文：02、30、33、09、49、05、35、45、521，三星200
    ，四星100。
    99年11月23日21時9分38秒（游德成撥打予被告）
    陳憶文：喂。
    游德成：開幾號。
    陳憶文：還沒吧。
    游德成：我那些牌有開嗎？
    陳憶文：是唷，還沒，我在廟裡。
    游德成：今天9點半嗎？
    陳憶文：9點」
    依前揭通聯譯文，游德成將要簽注之號碼告知被告，被告再
    次複誦確認，顯見被告係將游德成要簽注之號碼記下，是游
    德成係向被告為簽注，自堪認定。
  (三)綜上，被告於警詢之自白與其他證據相合，是前揭事實，洵
    堪認定。被告事後改稱：游德成有打電話給我說要簽牌，我
    說我不要給他簽云云，顯無足採。
四、核被告所為，係犯刑法268條前段之意圖營利供給賭博場所
    罪及同條後段之意圖營利聚眾賭博罪。起訴書雖認被告多次
    聚眾賭博犯行，應分論併罰云云，惟此部分業具公訴人於本
    院審理時更正接續犯之一罪關係，按行為人主觀上基於單一
    之犯意，以數個舉動接續進行，而侵害同一法益，在時間、
    空間上有密切關係，依一般社會健全觀念，難以強行分開，
    在刑法評價上，以視為數個舉動之接續實行，合為包括之一
    行為予以評價，較為合理，於此情形，即得依接續犯論以包
    括之一罪。查被告自99年11月間某日起至100年1月20日止，
    在其位於宜蘭縣員山鄉○○路235巷5號住處經營六合彩簽賭
    站，又被告自承：一期約獲利1000元左右，一個月10次獲利
    約1萬元等語明確（警卷第6頁），顯見被告先後多次供給賭
    博場所、聚眾賭博之行為，應係於密集期間內以相同之方式
    持續進行，未曾間斷，出於被告之一個犯意決定，客觀上係
    在密集期間內，以相同之方式持續進行，未曾間斷，具有反
    覆與延續實行之特徵，故被告多次行為，應評價認係包括一
    罪之接續犯。被告以一行為，同時觸犯上開二罪名，應依想
    像競合犯規定，論以情節較重之意圖營利聚眾賭博罪。被告
    前因賭博案件，經本院97年度易字第69號刑事判決判處有期
    徒刑3月確定，甫於97年5月22日執行完畢，此有卷附台灣高
    等法院被告前案紀錄表可按，其受有期徒刑之執行完畢，5
    年以內故意再犯有期徒刑以上之本罪，為累犯，依法加重其
    刑。公訴人求處被告有期徒刑10月，本院審酌被告前已有2
    次賭博前科，素行不佳，經營簽賭站，該簽賭站經營時間約
    2至3月，時間非長，犯後否認犯行，態度不佳，併審酌其智
    識程度等一切情狀，認檢察官之求刑尚屬過重，量處如主文
    所示之刑，並諭知易科罰金之折算標準，以資懲儆。扣案之
    0000000000號行動電話1支（含SIM卡）、傳真機2台、六合
    彩簽單13張、六合彩號本1本、帳冊1本，為被告所有，供本
    件犯罪所用之物，業據被告於警詢時供述明確，爰依刑法第
    38條第1項第2款宣告沒收。
據上論斷，應依刑事訴訟法第299條第1項，刑法第268條、第
47條第1項、第41條第1項前段、第55條、第38條第1項第2款，刑
法施行法第1條之1，判決如主文。
中    華    民    國   100    年    12    月    6     日
                  刑事第二庭  法  官  王耀興
以上正本證明與原本無異。
如不服本判決應於收受送達後十日內向本院提出上訴書狀，並應
敘述具體理由；其未敘述上述理由者，應於上訴期間屆滿後二十
日內向本院補提理由書(均須按他造當事人之人數附繕本)「切勿
逕送上級法院」。
                              書記官  林家妮
中    華    民    國   100    年    12    月    7     日
附錄本案論罪科刑法條：
中華民國刑法第268 條
意圖營利，供給賭博場所或聚眾賭博者，處三年以下有期徒刑，
得併科三千元以下罰金。